【裁判字號】    89,重訴,36
【裁判日期】    900316
【裁判案由】    殺人等
【裁判全文】
臺灣臺南地方法院刑事判決                          八十九年度重訴字第三六號
    公  訴  人  臺灣台南地方法院檢察署檢察官
    被      告  己○○
    選任辯護人  彭大勇
                林士龍
    被      告  庚○○
                乙○○
                壬○○
                戊○○
                丙○○
                辛○○
右列被告等因殺人等案件，經檢察官提起公訴（八十九年度偵字第一一七七四、一一
八一四、一三四八二號），本院判決如左：
    主  文
己○○殺人，處有期徒刑拾伍年，褫奪公權捌年。扣案之瑞士刀壹把沒收。
壬○○、辛○○、戊○○共同連續傷害人之身體，處有期徒刑陸月，如易科罰金，以
參佰元折算壹日。
丙○○、乙○○、庚○○共同連續傷害人之身體，累犯，處有期徒刑拾月。
    事  實
一、乙○○於民國八十三年間曾因犯懲治盜匪條例案件，經臺灣高等法院臺南分院判
    處有期徒刑三年十月確定，於八十四年四月二十八日送監執行，於八十五年八月
    十二日獲准假釋，於八十八年一月二十三日假釋期間屆滿執行完畢。丙○○於八
    十六年間曾因犯麻醉藥品管理條例，本院判處有期徒刑七月確定，於八十八年一
    月十三日執行完畢。庚○○於七十八年間因違反懲治盜匪條例，經高雄地方法院
    判處有期徒刑五年確定，於八十三年七月八日執行完畢。
二、壬○○（綽號阿第仔）、辛○○（綽號阿斌）、丙○○（綽號昌仔）、戊○○（
    綽號阿肚仔）、庚○○、乙○○（綽號企鵝）、己○○（綽號恐龍）偕同綽號「
    阿修」、「阿嘉」、「成仔」、「芋冰」、「磨非」等於八十九年十月十二日凌
    晨在台南市○區○○路十二號黃金九九九ＫＴＶ店飲酒唱歌，至同日凌晨一時四
    十五分許，在該店二樓中庭內，壬○○因懷疑王安正為何瞄他，要求王安正道歉
    ，王安正否認有瞄伊，拒絕道歉。許能翔向壬○○仗義執言，引起壬○○等一夥
    人不滿，雙方發生口角，壬○○、辛○○、丙○○、戊○○、庚○○、乙○○及
    「磨非」、「阿修」、「阿都仔」、「阿嘉」、「成仔」、「芋冰」等人，竟基
    於傷害他人身體之概括犯意聯絡，由壬○○、庚○○先後出手摑許能翔耳光，嗣
    後辛○○、丙○○、戊○○、乙○○及「磨非」、「阿修」、「阿都仔」、「阿
    嘉」、「成仔」、「芋冰」加入繼續圍毆許能翔頭、腹部，幾經推擠後，乙○○
    、辛○○及壬○○承繼前開之概括傷害犯意，由壬○○持垃圾桶，乙○○、壬○○徒手，毆打丁○○之頭部及背部。己○○見許能翔遭乙○○等人圍毆時，竟基
    於殺人之犯意，持其所有隨身攜帶之大型瑞士刀，迅速猛力刺殺許能翔右下腹部
    一刀，致許能翔腹部中線右側二公分處成長一‧五公分、寬０‧三公分之穿刺傷
    ，穿過腹壁，進入骨盆腔並穿透內腸骨動脈，造成腹腔內大量出血而倒地，己○○立即收起兇刀置入褲袋內，逕自離開。乙○○、丙○○、戊○○於許能翔倒地
    時，復承繼前開犯意共同或毆或踢其身體，許能翔起身後退，庚○○等又繼續猛
    踢許能翔之腿部，警察據報到場，壬○○一夥人始罷手，許能翔送醫急救，於同
    日凌晨二時三十六分許，不治死亡。丁○○則受(1)頭皮撕裂傷（約五公分）、(2)
    頭部挫傷。另許能翔則受有右膝外下側成二‧五×一‧八公分之擦傷。
二、案經許能翔之母親甲○○及丁○○訴請及台南市警察局第一分局報請台灣台南地
    方法院檢察署檢察官偵查起訴。
    理  由
壹、被告己○○殺人罪部分：
    訊據被告己○○固供承有於右記時地持瑞士刀刺殺許能翔一刀之事實，然辯稱：
    伊與許能翔並不認識，因當時害怕被圍毆，且看不慣有人打架鬧事，僅係予許能
    翔警惕，而拿出掛在鑰匙圈之瑞士小刀，往被害人身體刺了一下，旋即離去，並
    無殺人之意思，況以扣案之小刀刺殺並不足以致人於死，許能翔之所以發生死亡
    之結果，係因延誤送醫所致云云。
    經查：
(1)、右開事實業據被告己○○於警、偵訊及本院審理時，坦承不諱，並經同案被告壬○○、辛○○、丙○○、戊○○、庚○○、乙○○供述甚詳，並有扣案之瑞士刀
    一把及本件「黃金九九九ＫＴＶ」命案現場錄影帶可稽。
(2)、又於檢察官及本院審理時經播放該錄影帶供被告己○○指認供承上述犯行無訛，
    且自前開錄影帶清楚可見，被害人許能翔係遭被告乙○○、丙○○等人圍毆，無
    力抵抗之際，被告己○○未發一語，亦無任何預警情況下，取出瑞士刀，正面朝
    許能翔下腹部迅速猛力刺入後，抽出刀子，見許能翔倒地後並以該刀指向許能翔
    ，方收起刀子，逕自離開，其手法極為迅速、猛烈，其有殺人犯意甚明。
(3)、再被害人許能翔於右揭時地，遭被告己○○持扣案之瑞士刀刺殺，經送醫急救後
    ，因許能翔腹部正中線右側，有一長一．五公分，寬０．三公分之刺傷，該刺傷
    穿過腹壁，進入骨盆腔並穿透內腸骨動脈，造成骨盆腔及後腹腔軟組織內血腫，
    其體積約二十乘以十五乘以三公分，及腹腔內超過二千毫升積血，不治死亡，亦
    據檢察官督同檢驗員相驗明確，製有勘驗筆錄、相驗屍體證明書、驗斷書、法務
    部法醫研究所鑑定書（89）法醫所醫鑑字第一二四七號在卷足參。
(4)、腹腔為身體重要部位，遭受利器刺殺，將造成臟器大量失血，容易發生死亡之結
    果，衡情為一般人所得預見，亦為被告己○○所明知，況被告己○○所持以刺殺
    許能翔之瑞士刀，刀刃長約八公分，且末端相當銳利，此經當庭堪驗並經拍攝照
    片二張附卷，並有瑞士刀一把扣案足憑。被告己○○因一時怒起，持扣案之瑞士
    刀刺殺被害人許能翔之腹部，終致被害人許能翔腹部正中線右側，有一長一．五
    公分，寬０．三公分之刺傷，該刺傷穿過腹壁，進入骨盆腔並穿透內腸骨動脈，
    造成骨盆腔及後腹腔軟組織內血腫，其體積約二十乘以十五乘以三公分，及腹腔
    內超過二千毫升積血可見被告己○○當時刺擊力量甚重極猛，足證其有殺人之故
    意，而被害人許能翔因前開傷害，以致發生死亡結果，與被告己○○之殺人行為
    ，有相當因果關係，被告己○○自應負殺人既遂罪責，被告辯稱並無殺人犯意，
    並無足採。是本案事證明確，被告己○○犯行洵堪認定。
貳、被告壬○○、辛○○、丙○○、戊○○、庚○○、乙○○共同傷害罪部分：
    右揭關於此部分之事實，業據(1)被告壬○○於警訊中供稱：因我與丁○○發生口
    角爭執，進而持垃圾桶攻擊被害人丁○○頭部及身體約十下，用手打許能翔頭部
    二下等語，於偵查中供稱：我用垃圾桶打丁○○，我用手捉住許某的頭髮等語。
    (2)被告辛○○於警訊中供稱：我用手腳攻擊許能翔等語，於偵查中供稱：我打丁○○、許能翔等語，於本院審理時供稱：我有出腳踢許能翔等語。(3)被告丙○○
    於警訊中供稱：我用手腳攻擊許能翔等語，於偵查中供稱：我打許能翔等語，於
    本院審理時供稱：我只摑許能翔一耳光等語。(4)被告戊○○於警訊中供稱：我用
    腳攻擊許能翔等語，於偵訊中稱：我用手腳打許能翔等語，於本院審理時供稱：
    我有打死者，他倒在地下，我有踢他身體兩、三下... 看到許能翔倒地，用腳踢
    他等語。(5)被告庚○○於偵查中供稱：我用手掌打許能翔等語，於本院審理時供
    稱：我有打死者二個耳光等語。(6)被告乙○○於警訊中供稱：我用手腳攻擊許能
    翔頭部及背部八、九下、另打丁○○頭、背部約三、四下等語，於偵查中供稱：
    丁○○、許能翔我都有打等語，於本院審理時供稱：我有毆打許能翔、丁○○等
    語。上情核與丁○○於警訊時證稱：被人用白鐵製垃圾桶打後腦成傷流血等語、
    於偵查中證稱：除一個用垃圾桶砸我，其他的人都空手打我全身等語相符。且有
    台南市立醫院醫字第００７７９６丁○○之診斷證明書及法務部法醫研究所法
    醫所醫鑑字第一二四七號鑑定書各一件附卷足憑。是被害人許能翔所受之傷害係
    遭被告壬○○、辛○○、丙○○、戊○○、庚○○、乙○○打、踢所致，另被害
    人丁○○係遭被告乙○○、壬○○、辛○○等人毆打成傷，雖被告辛○○、乙○○、壬○○等於本院審理時均辯稱：並不確定有無打到丁○○云云，然上情已甚
    明確，其等辯解並不足採。被告六人傷害犯行事證明確，堪以認定。
參、核被告己○○所為係犯刑法第二百七十一條第一項之殺人罪；被告壬○○、辛○○、丙○○、戊○○、庚○○、乙○○係犯刑法第二百七十七條第一項之傷害罪
    。被告壬○○、辛○○、丙○○、戊○○、庚○○、乙○○與綽號「阿修」等成
    年男子就上開傷害犯行間，有犯意聯絡及行為分擔，均應論共同正犯。被告壬○○、辛○○、丙○○、戊○○、庚○○、乙○○先後二次傷害犯行，時間緊接，
    犯罪構成要件相同，顯均係基於概括之犯意反覆為之，應依連續犯之規定論以一
    罪並加重其刑。又被告乙○○於八十三年間曾因犯懲治盜匪條例案件，經臺灣高
    等法院臺南分院判處有期徒刑三年十月確定，於八十四年四月二十八日送監執行
    ，於八十五年八月十二日獲准假釋，於八十八年一月二十三日假釋期間屆滿執行
    完畢。被告丙○○於八十六年間曾因犯麻醉藥品管理條例，本院判處有期徒刑七
    月確定，於八十八年一月十三日執行完畢，被告庚○○於七十八年間因違反懲治
    盜匪條例，經高雄地方法院判處有期徒刑五年確定，於八十三年七月八日執行完
    畢。有台灣高等法院被告全國前案紀錄表在卷可按，其於五年之內再犯本件有期
    徒刑以上之罪，為累犯，三人應依法遞加重其刑。爰審酌被告己○○一細故即於
    公共場所奪取人命，目中全無法紀，影響社會風氣至深且鉅、被告壬○○、辛○○、丙○○、戊○○、庚○○、乙○○毆打被害人手段兇猛令人髮指，及其等犯
    罪之目的、手段、所生損害、所得利益、其品行智識程度、生活狀況、迄未與被
    害人家屬達成和解等情，分別量處如主文所示之刑，被告壬○○、辛○○、戊○○部分並諭知易服勞役之折算標準，另被告己○○係暴力犯並認其犯罪性質有褫
    奪公權之必要，宣告褫奪公權八年，以資懲儆。扣案之瑞士刀一把為被告己○○
    ，且係供其犯罪所用之物，爰應依法宣告沒收。
據上論斷，應依刑事訴訟法第二百九十九條第一項前段，刑法第二十八條、第五十六
條、第二百七十一條第一項、第二百七十七條第一項、第四十一條第一項前段、第四
十七條、第三十七條第二項、第三十八條第一項第二款，罰金罰鍰提高標準條例第一
條前段、第二條，判決如主文。
本案經檢察官林逸梅到庭執行職務。
中    華    民    國      九十      年      三        月      十六      日
                              臺灣臺南地方法院刑事第三庭
                                  審判長法  官  李政庭
                        法  官  彭振湘
                                        法  官  蔡奇秀
右正本證明與原本無異
如不服本判決應於送達後十日內向本院提出上訴狀
                                      書記官    董挹棻
中    華    民    國      九十      年       三       月     二十       日
附錄本案論罪科刑法條全文：
刑法第二百七十一條第一項：殺人者，處死刑、無期徒刑或十年以上有期徒刑。
刑法第二百七十七條第一項：傷害人之身體或健康者，處三年以下有期徒刑、拘役或
                          一千元以下罰金。


司法院資訊處製作；財團法人民間司法改革基金會備份。
